Inventaris van het archief van de Stichting Het Nederlands Studenten Orkest, 1952-1999 (2002)
Nationaal Archief, Den Haag
Stichting Het Nederlands Studenten Orkest
Ned. Studenten Orkest
1952-2002
merendeel 1952-1999
I23300
9.15 meter; 288 inventarisnummers.
Normale geschreven, getypte en gedrukte documenten, geen bijzondere handschriften. Het archief bevat een aantal posters en foto's.
Nationaal Archief, Den Haag
Nederlands Studenten Orkest 1956 -
Het Nederlands Studenten Orkest is opgericht in 1952 en bestaat uit jongeren die geld voor goede doelen inzamelen. Het archief bevat de verslagen van de vergaderingen van het bestuur en van verschillende commissies en plaatselijke comités, stukken betreffende de jaarlijkse tournees en buitenlandse reizen en verschillende soorten drukwerk zoals posters en programmaboekjes.
Archiefvorming
Geschiedenis van de archiefvormer
Inleiding
Beknopt overzicht van de organisatie en de geschiedenis van het NSO
De organisatie en de geschiedenis van de Stichting het Nederlands Studenten Orkest (NSO) worden in deze inventaris in grote lijnen weergegeven. Een uitgebreide beschrijving van het NSO is te vinden in Een muzikale geschiedenis, Het Nederlands Studenten Orkest 1952-1977, een publicatie die ter gelegenheid van het 45-jubileum in 1997 door het NSO is uitgegeven. Deze publicatie is onder inv. nr. 281 opgenomen in het archief.
Oprichting en doelstelling
De Stichting het Nederlands Studenten Orkest (NSO) werd opgericht op 6 augustus 1952 en koos haar zetel te Amsterdam. Het doel van het NSO was: door het organiseren van door studenten te geven concerten gelden bijeen te brengen ten behoeve van het Nederlands Studenten Sanatorium (NSS). Bij de statutenwijziging in 1960 werd het doel uitgebreid. Naast het NSS konden ook andere instellingen, die de medische en/of sociale verzorging van in Nederland studerende studenten ten doel hadden, rekenen op een gedeelte van de tournee-opbrengst. Vanaf 1958 deelde naast het NSS ook het Universitair Asyl fonds (UAF) mee in de opbrengst. In 1979 kwam het tot een breuk met het UAF. De relatie met het NSS, dat inmiddels 'Stichting Handicap & Studie NSS' was gaan heten werd in 1987 verbroken. Een alternatief werd gevonden in een onafhankelijk NSO-fonds, dat gesticht werd door de beheersorganisatie AVO-Nederland. Vanuit het NSO-fonds wordt directe hulp toegekend aan gehandicapte studenten na aanvragen via universitaire decanen. Vanaf begin jaren negentig bleken er onvoldoende aanvragen te zijn om de bijeengespeelde NSO-gelden te besteden en werd er opnieuw contact opgenomen met de Stichting UAF. Dat leidde tot een hernieuwde relatie tussen het NSO en het UAF, zodat ook het UAF een gedeelte van de opbrengst ontvangt.
Voor de buitenwereld lijkt het of het NSO slechts enkele maanden per jaar bestaat. Het orkest wordt geformeerd in het najaar en in januari vinden de repetitieperiode en de tournee plaats. De orkestleden treffen elkaar daarna nog een maal op een reünie en dat was het dan. Maar het NSO bestaat echter het gehele jaar. Statutair bestaat de stichting uit het bestuur en de commissie van toezicht. De verschillende bestuursleden zijn de feitelijke archiefvormers van het NSO.
Een muzikale geschiedenis, 31, 79-84; Inv. nr. 22
De activiteiten
De hoofdactiviteit van het NSO was en is het organiseren van een concert-tournee voor een orkest, samengesteld uit studenten. De NSO-jaren liepen aanvankelijk van juli tot en met juni, vanaf 1992 werd dit gewijzigd in juni tot en met mei. De activiteiten in een NSO-jaar verlopen volgens een min of meer jaarlijks terugkerend patroon en staan vrijwel allemaal in het teken van de tournee die elk jaar in januari wordt georganiseerd.
Na de installatie van een nieuw bestuur worden er audities gehouden voor de samenstelling van het nieuwe orkest. Zo wordt er jaarlijks een nieuw NSO gevormd, dat na een repetitieperiode in Bergen op tournee trekt. Tijdens de tournee in januari worden er 8 tot 12 concerten door heel Nederland gegeven te beginnen met het openingsconcert in Bergen. In de tournee-periode leeft men toe naar één groot concert: het galaconcert te Amsterdam. Traditiegetrouw staat er na het galaconcert een nafeest op het programma. Vanaf 1956 staat er de meeste jaren ook een buitenlands concert op het programma. Na afloop van de tournee komt het orkest nog één keer bij elkaar voor een reünie. De afdracht aan het goede doel volgt jaarlijks na het opmaken van de rekeningen.
Andere activiteiten van het NSO die genoemd kunnen worden zijn het functioneren van een zogenaamd 'troetelstelsel' en de traditionele intocht in Bergen tijdens de repetitieperiode, vaak vergezeld van een stunt, zoals de onthulling van het standbeeld 'De musicerende student', de aangifte van een NSO-kindje of de schenking van een klok aan Bergen. Deze klok, hoewel geschonken aan de gemeente Bergen maakt sindsdien deel uit van het vaste instrumentarium van het NSO.
Een muzikale geschiedenis, 48-70, 82-84
Het bestuur, de bestuursfunctionarissen en hun taken
Het bestuur bestaat statutair uit 3 tot 7 leden, vanaf 1992 uit 3 tot 9 leden. De meeste jaren kende het NSO 7 bestuursleden. Nieuwe bestuursleden worden benoemd door het voorgaande bestuur. Het NSO kent verschillende bestuursfuncties, aanvankelijk voorzitter, secretarissen, penningmeesters en commissarissen, even later verschijnen de bibliothecarissen en een perschef. Vanaf 1972 doet de drukchef zijn intrede, terwijl in 1973 de functie bibliothecaris gewijzigd wordt in orkestchef. Alleen in het jaar 1984 komt de functie van een cultural relations officer voor. De functie acquisiteur verschijnt in 1985, terwijl in dat jaar de functie van drukchef verder als grafisch vormgever wordt aangeduid Deze functies zullen voor de verdere looptijd van het hier beschreven archief jaarlijks vervuld worden. De benaming perschef verandert later in persvoorlichter. Een uitgebreid overzicht van het aantal bestuursleden, hun functies en de personele invulling is te vinden in Een muzikale geschiedenis, pagina 112-156, (inv.nr. 281).
De taken van het bestuur zijn: de keuze van het programma en de solisten, organisatie en afnemen van audities, contracten en contacten met concertzalen, organisatie van onderdak- en repetitieruimten, publiciteit, financiële middelen verwerven, een buitenlands concert organiseren, organiseren van lunches, nafeesten en vervoer. Na de tournee moet het bestuur de zaken afhandelen en afspraken voor het nieuwe jaar maken, met uiteindelijk de formele overdracht bij de commissie van toezicht. De benamingen van de verschillende functies duiden meteen op de bijbehorende taken.
De voorzitter stelt het bestuur samen, houdt de deadlines in de gaten en onderhoudt de contacten met de zalen, de commissie van toezicht en inviteert de mogelijke leden voor de commissies van aanbeveling.
De secretaris(sen) verzorgen de correspondentie, onderhouden de contacten met de plaatselijke comités inzake kaartverkoop, publiciteit en gastgezinnen. De eerste jaren hielden een secretaris en een penningmeester zich ook bezig met de lunch-, advertentie- en donatiewerving.
De penningmeester(s) maken de jaarlijkse begroting, verrichten de betalingen, beheren de penningen en zorgen aan het eind van het jaar dat de afrekening gecontroleerd kan worden door een accountant. In verschillende periodes is er ondersteuning door een professionele administrateur, in de beginjaren komt die van de kant van het goede doel.
De orkestchef, vroeger bibliothecaris geheten, regelt alles wat met het orkest te maken heeft en is het vaste aanspreekpunt voor de dirigent. Hij zoekt uit waar de muziek die zo goedkoop mogelijk te huren of te lenen is en bestelt die. De orkestchef verzorgt de audities, regelt de auditieruimtes en nodigt de auditanten uit. In de repetitieperiode is de orkestchef verantwoordelijk voor de contacten tussen bestuur, dirigent, assistent-dirigent en repetitoren. Hij verzorgt de repetitieruimten, dat het orkest op de juiste tijd op de juiste plaats is en dat de wekdienst voor de orkestleden functioneert.
De perschef, later persvoorlichter, verzorgde tot eind jaren zeventig de persconferentie, daarna wordt de pers benaderd via persberichten en telefonische contacten. De perschef ontvangt en begeleidt reporters, zorgt dat ze opnames kunnen maken en dat er optredens zijn in televisie of radio-programma's. Tot en met 1971 verzorgde de perschef ook het drukwerk.
De drukchef, later grafisch vormgever, ontwerpt en zorgt voor alle drukwerk: affiches en strooibiljetten voor de audities en de tournee en het programmaboekje. Zeker het programmaboekje is in de loop der jaren uitgegroeid tot een lijvig boekwerkje. De laatste jaren is de grafisch vormgever samen met de acquisiteur verantwoordelijk voor de laadcommissie. Deze commissie zorgt tijdens de tournee voor het in- en uitladen van het instrumentarium.
De acquisiteur coördineert de werving van sponsors, adverteerders, donateurs, subsidies en lunches en probeert een beleid voor de langere termijn daarvoor uit te zetten.
Een muzikale geschiedenis, 31-36, 42-43
Commissie van Toezicht
De commissie van toezicht bestaat uit drie leden, eventuele vacatures worden aangevuld via coöptatie. De commissie van toezicht is belast met het toezicht op het financieel beheer, goedkeuring van de begroting en de jaarstukken en verlening van à decharge aan het NSO-bestuur na vaststelling van de jaarstukken. De commissie is bevoegd tot het inschakelen van een accountant voor de controle en kan een machtiging geven voor het overschrijven van de begroting. Voorstellen van het NSO-bestuur over reserveringsbedragen voor onkosten en uitbetaling aan een goed doel moeten worden goedgekeurd door de commissie van toezicht.
Het overleg tussen de commissie van toezicht en het NSO-bestuur vindt vooral plaats in de overdrachtsvergadering, daar worden de plannen voor de komende tournee besproken en krijgt de commissie de gelegenheid het NSO-bestuur van advies te dienen.
Een muzikale geschiedenis, 37-38; Inv. nr. 22
Plaatselijke comités
De plaatselijke comités, aanvankelijk vaak geformeerd uit de lokale bestaande comités van het NSS, zijn uitgegroeid tot belangrijke hoekstenen van het NSO. Zij organiseren de plaatselijke kaartverkoop, publiciteit, sponsoring, gastgezinnen, naborrels of -feesten, bloemen, zaalaankleding en geven handreikingen voor het samenstellen van de comités van aanbeveling.
Het overleg tussen de plaatselijke comités en het NSO-bestuur vindt plaats tijdens de bezoeken van het NSO-bestuur aan de comités en op de landelijke comité-dag in november. Deze landelijke comité-dag werd georganiseerd in het eerste jaar en vanaf 1978 is het jaarlijkse traditie.
Een muzikale geschiedenis, 61-63
De Stichting Vrienden van het Nederlands Studenten Orkest
In 1979 wordt de Stichting Vrienden van het Nederlands Studenten Orkest opgericht met als doel het bevorderen van muziekbeoefening in orkestverband door studerenden in Nederland in het algemeen en het bevorderen van het voortbestaan van de Stichting het NSO mede ter verwezenlijking van het doel van het NSO. Zo heeft de Stichting Vrienden bijdragen verleend aan lustra, buitenlandse tournees en andere bijzondere projecten. In geval van ernstige problemen kan zij het NSO financieel bijspringen.
Een muzikale geschiedenis, 72
Stichting Lustrumcommissie van het Nederlands Studenten Orkest
De stichting Lustrumcommissie van het Nederlands Studenten Orkest is opgericht in 1992. Zij heeft als doel het organiseren van de lustra rond het NSO en is verantwoording schuldig aan het NSO en de commissie van toezicht. Deze commissie van toezicht vormt een personele unie met de commissie van toezicht van het NSO. Het bestuur bestaat uit minstens drie leden. De voorzitter wordt benoemd door het bestuur van de Stichting het Nederlands Studentenorkest, de penningmeester van het NSO is tevens penningmeester van de stichting Lustrumcommissie en de voorzitter van het NSO is de secretaris van de stichting Lustrumcommissie.
Het bestuur van de stichting Lustrumcommissie benoemt een lustrumcommissie bestaande uit een commissiesecretaris, een commissiepenningmeester en commissieleden. De lustrumcommisie wordt voorgezeten door de voorzitter van de Stichting Lustrumcommissie.
Inv. nr. 2
Geschiedenis van het archiefbeheer
Het archief van het NSO is gevormd door de bestuursfunctionarissen: de voorzitter; de secretaris; de penningmeester; de orkestchef; de perschef later persvoorlichter; de drukchef later grafisch vormgever; en de acquisiteur. Als gevolg van de jaarlijkse bestuurswisselingen kreeg de nieuwe functionaris ook het archief mee van zijn voorganger. Later werden deze archieven bijeengebracht bij het secretariaat.
In 1987 werd het archief ter bewaring overgedragen aan het Algemeen Rijksarchief (ARA) in Den Haag. Later werden nog stukken opgevraagd bij oud-leden en toegevoegd aan het archief. In 1988 werd door het ARA met het NSO afgesproken dat jaarlijks een deel van het archief zou worden overgedragen. Dat archief zou voor de overdracht zijn geschoond en geordend in bestanden, die gevormd zijn door de bestuursfunctionarissen. De overdracht van deze archiefbescheiden heeft echter een aantal jaren niet plaatsgevonden en het archief bleef berusten in gebouw Parnassos, Kruisstraat 201 te Utrecht. In 2001 besloot men het archief over de periode 1988-1999 over te dragen aan het ARA. Alvorens het kon worden overgedragen moest het archief echter geschoond en voorzien worden van een inventaris.
Het archief is door schenking verworven.
De verwerving van het archief
Het archief is door schenking verworven.
Inhoud en structuur van het archief
2.19
Aanwijzingen voor de gebruiker
Openbaarheidsbeperkingen
Deels openbaar, deels beperkt openbaar (B). Voor raadpleging van niet openbare stukken is schriftelijke toestemming van het bestuur vereist.
Materiële beperkingen
Het archief kent geen materiële beperkingen.
Aanvraaginstructie
Openbare archiefstukken kunnen online worden aangevraagd en gereserveerd. U kunt dit ook via de terminals in de studiezaal van het Nationaal Archief doen. Om te kunnen reserveren dient u de volgende stappen te volgen:
U maakt een profiel aan op www.gahetna.nl, en logt vervolgens in
Via de archiefinventaris (alleen de beschrijvingen met rode nummers) selecteert u het gewenste archiefstuk door op de knop 'Reserveren' te klikken
In het volgende scherm geeft u aan op welke dag u het archiefstuk wilt inzien
Indien u zich bevindt in de studiezaal en een tafelnummer heeft ontvangen kunt u dit nummer vermelden. Als u geen tafelnummer heeft kunt u tafelnummer 777 laten staan
Vervolgens bevestigt u uw reservering door deze te versturen.
Verwant materiaal
Beschikbaarheid van kopieën
Bijlagen
Overzicht van geraadpleegde bronnen
Pelzers, E., Doornmalen, S.E.M. van, Hofman, J. Archiefbeheer bij verenigingen en stichtingen. Alphen aan den Rijn, 1996.
Het Nederlands Studenten Orkest in 30 jaar. 1982, redactie: Lustrumcommissie 1982; Barels, M., Eeghen, W. van, Romme, M., Veenhoven, R.
35 jaar Nederlands Studenten Orkest. 1987, redactie: Lustrumcommissie 1987; o.a. Moll, W.
Een muzikale geschiedenis, Het Nederlands Studenten Orkest 1952-1997. 1997. Tweede druk, redactie: Beek, M. van, Creyghton, M, Royen, J. van, Met bijlage 1997-2002.
Beschrijving van de series en archiefbestanddelen
- ARCHIEF VAN DE STICHTING HET NEDERLANDS STUDENTEN ORKEST, 1.
  - STUKKEN VAN ALGEMENE AARD, 1.1
    - Bestuursvergaderingen, 1.1.1
      - Agenda's en verslagen van de vergaderingen van het bestuur. Met bijlagen., 1971, 1973/1974 - 1998/1999; 1-8; 6 pakken en 2 omslagen
        Met hiaten.
        Voor zover aanwezig zijn stukken betreffende de vergaderingen van de overige jaren te vinden tussen de stukken over de activiteiten per seizoen, zie inv. nrs. 59-245.
        - 1971, 1973-1979, 1; 1 omslag
          1974/1975 betreft kladnotulen.
        - 1980/1981 -1985/1986, 2
        - 1986/1987 - 1988/1989, 3
        - 1989/1990 - 1991/1992, 4
        - 1992/1993 - 1993/1994, 5
        - 1994/1995 - 1995/1996, 6
        - 1996/1997 - 1997/1998, 7
        - 1998/1999, 8; 1 omslag
    - Overdrachtsvergaderingen, 1.1.2
      - Agenda's en notulen van de jaarlijkse overdrachtsvergaderingen van opeenvolgende besturen van het NSO. Met bijlagen. 1968, 1970 - 1973, 1975 - 1976, 1979, 1984-1998, 9; 1 pak
    - Evaluatievergaderingen, 1.1.3
      - Agenda's en verslagen van evaluatievergaderingen van het bestuur. Met bijlagen. 1981/1982 - 1986/1987, 1988/1989 - 1998/1999, 10; 1 pak
        1991/1992 betreft alleen de agenda.
    - Bijeenkomsten met de Commissie van Toezicht, 1.1.4
      - Agenda's en verslagen van bijeenkomsten van het bestuur met de "Commissie van Toezicht". Met bijlagen., 1981-1982, 1984-1985, 1987, 1995-1999; 11; 1 pak
        Voor zover aanwezig zijn stukken betreffende de vergaderingen van de overige jaren te vinden tussen de stukken over de activiteiten per seizoen, zie inv. nrs. 49 - 245.
    - Vergaderingen en evaluaties met de plaatselijke comités, 1.1.5
      - Stukken betreffende de vergaderingen en evaluaties met de plaatselijke comités inzake de organisatie van de jaarlijkse tournees., 1977-1999; 12-19; 6 pakken en 2 omslagen
        De evaluaties bevinden zich bij de stukken van de opvolgende tournee.
        - Tournees 1954, 1978 t/m 1985, 1953, 1977-1984, 12; 1 omslag
        - Tournees 1986 t/m 1991, 1985-1990, 13
        - Tournees 1992 en 1993, 1991-1994, 14
        - Tournees 1994 en 1995, 1993-1995, 15
        - Tournee 1996, 1995-1996, 16
        - Tournee 1997, 1996-1997, 17
        - Tournee 1998, 1997/1998, 18
        - Tournee 1999, 1998/1999, 19; 1 omslag
    - Jaarverslagen, 1.1.6
      - Jaarverslagen., 1953/1954 - 1997/1998; 20-21; 2 pakken
        1992/1993 is het verslag van de overdrachtsvergadering.
        Ontbrekende jaarverslagen 1952/1953, 1955/1956, 1956/1957, 1958/1959, 1959/1960, 1981/1982, 1985/1986, 1994/1995.
        - 1953/1954 - 1979/1980, 20
        - 1980/1981 - 1997/1998, 21
  - STUKKEN BETREFFENDE BIJZONDERE ONDERWERPEN, 1.2
    - Organisatie, 1.2.1
      - Instelling en ontwikkeling, 1.2.1.1
        - Stukken betreffende de oprichting van het NSO., 1952-1953; ---; 1 omslag
          Zie inv.nrs. 49 - 50.
        - Statuten en statutenwijzigingen van de stichting Het Nederlands Studenten Orkest. Met bijlagen. Doorslagen, afdrukken en afschrift., 1952, 1960, 1979 en 1992; 22; 1 omslag
          Alleen de statutenwijziging 1992 is als officieel afschrift aanwezig.
          De statutenwijziging 1959 ontbreekt.
          De wijziging 1979 is niet in een akte vastgelegd.
        - Stukken betreffende een mogelijke fusie met het NESKO (Nederlands Studenten Kamer Orkest., [1965] 1970-1972; 23; 1 omslag
        - Verslagen van bijeenkomsten van de NSO-denkdagen inzake de knelpunten binnen de organisatie van het NSO, aangaande het goede doel, financieel beheer, adviescommissies, commissie van Toezicht, Noodfonds ivm studieproblemen., 1996; 24; 2 stukken
      - Bestuur, 1.2.1.2
        - Handboeken voor het bestuur en voor afzonderlijke bestuursleden., 1967, 1975, 1983-2000; 25-32; 1 pak en 7 omslagen
          - Bestuur 1967, 1975, 1990, 1992-1997, 2000. Met tussentijdse aanvullingen, 25; 1 pak
          - Penningmeester, 1983, 1987, met aanvulling 1988-1989, 1994, 2000, 26
          - Orkestchef, z.j. 1984-1987, 1994-2000, 27
          - Secretaris, z.j., 1985/1986, 1990/1991, 1994-1997, 2000, 28
          - Persvoorlichter, 1986-1994 en z.j. [ca. 2000], 29
          - Grafisch vormgever, 1987/1988, 1990-1994, 1998, 2000, 30
          - Voorzitter, 1989, 1997, 31
          - Acquisiteur, 1994, 1997, 2000, 32
        - Stukken betreffende de bestuursbeurzen-actie bij diverse universiteitsfondsen en oprichting van het NSO-bestuursfonds., 1997/1998; 33; 1 omslag
      - Leden, 1.2.1.3
        - Stukken betreffende het troetelen., z.j., 1954, 1960; 34; 1 omslag
          Het troetelsysteem is een belangrijke sociale factor in het orkest, met als doel het scheppen van een saamhorigheidsgevoel tussen orkestleden bij iedere lichting nieuwe NSO-ers.
        - Ledenlijsten., 1959, 1965-1967, 1970-1975, 1979-1984, 1996 en z.j; 35; 1 omslag
          De ledenlijsten zijn ook opgenomen in de jaarverslagen inv.nrs. 20 - 21 en het lustrumboek 1997, zie inv.nr. 264.
        - Stukken betreffende enquêtes, gehouden onder orkestleden., z.j. (1968), 1971; 36; 3 stukken
      - Dirigent, 1.2.1.4
        - Stukken betreffende het afscheid van dirigent Jan Brussen en werving van een nieuwe dirigent., 1972-1973; ---; 1 pak
          Zie inv.nr. 120.
        - Ingekomen sollicitatiebrieven voor de functie van dirigent., 1984-1985; 37; 1 omslag
        - Register houdende de financiële administratie van de afscheidscommissie Stotijn, opgericht ter gelegenheid van het afscheid van dirigent Louis Stotijn in 1985. Met bijlagen., 1984-1985; ---; 1 omslag
          Zie inv.nr. 48.
      - Financiën, 1.2.1.5
        - Boekhouding, 1.2.1.5.1
          - Registers van bijdragen van orkestleden., 1961-1971; 38-39; 2 delen
            - 1961-1967, 38
            - 1968-1971, 39
          - Kasboeken. 1964/1965 - 1973/1974, 1977/1978 - 1981/1982, 40-44; 5 delen
            - Bestuurskosten, 1964/1965-1973/1974, 40
            - Tabellarisch kasboek, 1968-1973, 41
            - "Kleine Kas", inkomsten en uitgaven, 1977/1978, 42
            - "Kleine Kas", inkomsten en uitgaven, 1979/1980, 43
            - "Kleine Kas", inkomsten en uitgaven, 1980/1981 - 1981/1982, 44
          - Journaal 1976/1977. Doorslag., 45; 1 omslag
            Chronologische inschrijvingen van inkomsten en uitgaven.
          - Grootboekkaarten 1976/1977., 46; 1 kaartsysteem
            Geordend per begrotingspost.
          - Financieel jaarverslag van de lustrumcommissie., 1976/1977; 47; 1 omslag
          - Register houdende de financiële administratie van de Afscheidscommissie Stotijn, opgericht ter gelegenheid van het afscheid van dirigent Louis Stotijn in 1985, 1984-1985. Met bijlagen., 48; 1 omslag
        - Financiële administratie, 1.2.1.5.2
          - Stukken betreffende de overeenkomst met het UAF inzake het voeren van de financiële administratie van het NSO door de administrateur van het UAF., 1978-1981; 49; 1 omslag
          - Stukken ingekomen bij en opgemaakt door de penningmeester inzake het wegwerken van een achterstand over de jaren 1977 - 1980 in de financiële administratie en de afdracht van loonbelasting., 1981; 50; 1 omslag
          - Positieve beschikking van de inspecteur der registratie en successie Haarlem inzake de rangschikking van NSO onder de rechtspersonen als bedoeld in artikel 24, lid I, 4e alinea, van de Successiewet 1956. Met bijlage. Afschrift., 1987; 51; 2 stukken
          - Stukken betreffende het wegwerken van een achterstand in de debiteuren-boekhouding, innen van achterstallige betalingen, subsidies en sponsorgelden over de jaren 1993 - 1997., 1995-1997; 52; 1 pak
        - Accountantsrapporten / Jaarrekeningen, 1.2.1.5.3
          - Accountantsrapporten inzake de jaarrekeningen. 1963/1964 - 1965/1966, 1967/1968 - 1998/1999, 53-55; 3 pakken
            De accountantsrapporten zijn tevens te beschouwen als jaarrekeningen.
            - 1963/1964 - 1965/1966, 1967/1968 - 1979/1980, 53
            - 1980/1981 - 1989/1990, 54
            - 1990/1991 - 1998/1999, 55
        - Schaderegelingen, 1.2.1.5.4
          - Stukken ingekomen bij en opgemaakt door de penningmeester betreffende de schaderegelingen met de verzekeringsmaatschappij en de orkestleden., 1962-1964; 56; 1 omslag
          - Stukken ingekomen bij en opgemaakt door de penningmeester en de secretaris betreffende de financiële aangelegenheden, verzekeringen en schaderegeling met betrekking tot de concerttournee in 1967, 1966-1967; ---; 1 omslag
            Zie inv.nr. 101.
      - Archief, 1.2.1.6
        - Overeenkomst van opneming en bewaring van archiefbescheiden in de algemene rijksarchiefbewaarplaats., 1986; 57; 1 stuk